臺灣宜蘭地方法院刑事判決　　　　　　　　　　　　　　九十年度訴字第三四六號
　　公　訴　人　臺灣宜蘭地方法院檢察署檢察官
　　被　　　告　甲○○
　　指定辯護人　本院公設辯護人乙○○
右列被告因毒品危害防制條例案件，經檢察官提起公訴（九十年度偵字第一七五一號
、九十年度毒偵字第八五五號），本院判決如左：
    主  文
甲○○連續持有第二級毒品，累犯，處有期徒刑捌月。扣案如附表所示之物均沒收銷
燬之。
    事  實
一、甲○○因過失傷害案件，經法院判處有期徒刑二月，於民國八十六年十一月二十
    四日執行完畢。竟不知悔改，復基於非因販賣或施用而持有第二級毒品之概括犯
    意，先於八十八年一月某日，向不詳姓名年籍之人，購得第二級毒品甲基安非他
    命四包（重量分別為：編號一毛重三０‧八九公克、淨重三０‧二三公克、驗後
    餘重三０‧一八公克；編號二毛重三公克、淨重二‧八四公克、驗後餘重二‧四
    三公克；編號三毛重０‧六二公克、淨重０‧二七公克、驗後餘重０‧二三公克
    ；編號四毛重一‧二五公克、淨重０‧七七公克、驗後餘重０‧七０公克），而
    持有之，嗣經警於八十八年一月二十二日晚上十一時二十分許，在宜蘭縣羅東鎮
    ○○路二六九號三樓住處內查獲。後又於八十九年十月上旬某日，向不詳姓名年
    籍綽號「土牛」之男子購入第二級毒品甲基安非他命九小包（合計淨重一六‧九
    六公克、包裝重四‧二二公克）後，亦持有之，嗣於八十九年十月十三日凌晨四
    時許，在宜蘭縣宜蘭市○○路一九六號住處，為警查獲。
二、案經宜蘭縣警察局礁溪分局、羅東分局報告台灣宜蘭地方法院檢察署檢察官偵查
    起訴。
   理  由
一、訊據被告對於持有上述第二級毒品甲基安非他命一節坦承不諱，且前述扣案物經
    送鑑定結果，均含有第二級毒品甲基安非他命成分，此有法務部調查局九十年十
    一月六日（九十）陸（一）字第九００七一五二二號檢驗通知書內政部警政署刑
    事警察局九十一年二月二十日刑鑑字第九一００二０七八一號鑑驗通知書可憑，
    是足信被告自白真實可採。被告雖辯稱其持有第二級毒品犯行，目的係為施用，
    是前揭犯行應為施用毒品犯行所吸收云云。然被告於二次經警查獲結果，經採尿
    送驗後，尿液係呈毒品之陰性反應，此有宜蘭縣衛生局之尿液檢驗單附卷可憑，
    是並無證據足認被告有何施用毒品之證據，是被告係單純持有毒品之犯行明確，
    應依法論科。
二、核被告所為，係犯毒品危害防制條例第十一條第二項之持有第二級毒品罪。公訴
    人雖以被告甲○○於警訊時及檢察官偵查時所為之自白，認被告係涉犯毒品危害
    防制條例第五條第二項之意圖販賣而持有第二級毒品罪嫌等語。然查被告於本院
    審理時堅詞否認係基於販賣之意思而購入前述甲基安非他命，亦無補強證據足認
    被告於警訊時、檢察官偵查時所供係基於販賣之意而購入毒品等情與事實相符，
    ，是公訴人前揭所指罪名尚有未合，檢察官起訴法條應予變更。被告二次犯行時
    間緊接，所犯構成要件相同，顯係基於概括犯意為之，為連續犯，應依法論以一
    罪，並加重其刑。又被告有如事實欄所示之前科及執行情形，此有台灣高等法院
    檢察署刑案紀錄簡附表可按，被告於有期徒刑執行完畢五年內，再犯有期徒刑以
    上之本罪，為累犯，應依法遞加重其刑。爰審酌被告犯罪之動機、目的、手段、
    持有毒品之數量及犯罪後之態度等一切情狀，量處如主文所示之刑。又扣案如附
    表所示之物，均為第二級毒品，已如前述，應依毒品危害防制條例第十八條第一
    項沒收銷燬之。
據上論斷，應依刑事訴訟法第二百九十九條第一項前段、第三百條、毒品危害防制條
例第十一條第二項、第十八條第一項、刑法第五十六條、第四十七條，判決如主文。
本案經檢察官劉憲英到庭執行職務
中      華      民      國    九十一    年    四      月      十二     日
                                      臺灣宜蘭地方法院刑事第二庭
                                          法  官  蔡  仁  昭
右正本證明與原本無異。
如不服本判決，應於判決送達後十日內，向本院提出上訴狀。(須附繕本)
                                          書記官  吳  慧  芳
中      華      民      國    九十一    年    四      月      十五     日
附表：
編號一：八十八年一月二十二日晚上所查獲之毒品：
        第二級毒品甲基安非他命肆包（重量分別為：編號一毛重三０‧八九公克、
        淨重三０‧二三公克、驗後餘重三０‧一八公克；編號二毛重三公克、淨重
        二‧八四公克、驗後餘重二‧四三公克；編號三毛重０‧六二公克、淨重０
        ‧二七公克、驗後餘重０‧二三公克；編號四毛重一‧二五公克、淨重０‧
        七七公克、驗後餘重０‧七０公克）
編號二：八十九年十月十三日凌晨四時許所查獲之毒品：
        甲基安非他命玖小包（合計淨重一六‧九六公克、包裝重四‧二二公克）
